【裁判字號】    92,易,883
【裁判日期】    920808
【裁判案由】    毒品危害防制條例
【裁判全文】
臺灣彰化地方法院刑事判決                          九十二年度易字第八八三號
    公  訴  人  臺灣彰化地方法院檢察署檢察官
    被      告  甲○○
右列被告因違反毒品危害防制條例案件，經檢察官提起公訴（九十二年度毒偵字第一
四八六號），本院判決如左：
    主      文
甲○○連續施用第二級毒品，累犯，處有期徒刑伍月，如易科罰金，以佰元折算壹
日。
扣案之摻有安非他命之夾鍊袋貳個，沒收銷燬之；塑膠鏟子壹支、玻璃球管壹支，均
沒收。
    事      實
一、甲○○前因違反麻醉藥品管理條例案件，經本院以八十七年度易字第五一九號判
    決判處有期徒刑八月確定，於民國八十八年六月二十六日在監服刑期滿執行完畢
    。又因施用毒品案件，經裁定送觀察、勒戒後，認無繼續施用毒品之傾向，由臺
    灣彰化地方法院檢察署檢察官於八十七年十二月二十三日，以八十七年度偵字第
    一０二六七號為不起訴處分確定。詎仍不知悔改，復基於施用第二級毒品之概括
    犯意，自九十二年一月間起至同年五月二十日止，以將安非他命置於玻璃球管及
    鋁箔紙上，點火燒烤吸食所產生煙氣之方式，在彰化縣員林鎮○○街廿六巷十四
    號住處內，連續施用第二級毒品安非他命多次。嗣於九十二年五月二十二日晚間
    八時許，經警前往上址住處查獲甲○○，並當場扣得摻有安非他命之夾鍊袋二個
    ，及其所有供施用安非他命使用之塑膠鏟子一支、玻璃球管一支等物。甲○○經
    依本院九十二年度毒聲字第一一一七號裁定送臺灣彰化看守所附設勒戒處所觀察
    、勒戒後，認有繼續施用毒品之傾向。
二、案經內政部警政署保安警察第三總隊第一大隊報請臺灣彰化地方法院檢察署檢察
    官偵查起訴。
    理      由
一、訊據被告甲○○對於右揭以鋁箔紙施用安非他命等情均坦承不諱，並有摻有安非
    他命之夾鍊袋二個、塑膠鏟子一支扣案足憑，且其於前揭時地獲案後，經警採其
    尿液送驗結果，確呈安非他命類陽性反應，有詮昕科技股份有限公司出具之濫用
    藥物尿液檢驗報告一份附卷可稽。而被告雖於警詢及本院審理時否認扣案之玻璃
    球管為其所有，惟該物之查扣地點係在被告住處，被告又確實染有吸食安非他命
    惡習，而玻璃球管又係放置在煙盒內以供隨時取用，其目的顯係作為施用毒品使
    用無訛；且被告更於偵訊時坦承該等吸毒工具均為其所有，自不容被告事後任為
    翻異。是以扣案之玻璃球管一支仍屬被告施用安非他命之犯罪工具，應無疑義。
    另被告前因施用毒品案件，經裁定送觀察、勒戒後，認無繼續施用毒品之傾向，
    由臺灣彰化地方法院檢察署檢察官於八十七年十二月二十三日，以八十七年度偵
    字第一０二六七號為不起訴處分確定；復因本件施用第二級毒品案件，經依本院
    九十二年度毒聲字第一一一七號裁定送臺灣彰化看守所附設勒戒處所觀察、勒戒
    後，認有繼續施用毒品之傾向等情，有臺灣高等法院被告全國前案紀錄表、刑案
    資料查註紀錄表、不起訴處分書、臺灣彰化看守所九十二年六月九日彰所戒字第
    ０九二０００一一三九號函檢附之有無繼續施用毒品傾向證明書各一份附卷可按
    。本案事證已臻明確，被告犯行洵堪認定。
二、查被告甲○○前因施用毒品案件，經觀察、勒戒後，認無繼續施用毒品之傾向，
    由檢察官為不起訴處分後，復於五年內再度施用第二級毒品安非他命，且經評定
    有繼續施用毒品之傾向，核其所為，係犯毒品危害防制條例第十條第二項之施用
  第二級毒品罪。被告為供自己施用之目的而持有上開毒品，其於施用前後持有安
    非他命之低度行為，應為施用之高度行為所吸收，不另論罪。其所為多次施用第
    二級毒品犯行，時間緊接，方法相同，觸犯構成要件相同之罪名，顯係基於概括
    犯意反覆為之，應依連續犯之規定論以一罪，並依法加重其刑。查被告前因違反
    麻醉藥品管理條例案件，經本院以八十七年度易字第五一九號判決判處有期徒刑
    八月確定，於八十八年六月二十六日在監服刑期滿執行完畢，有卷附臺灣高等法
    院被告全國前案紀錄表、刑案資料查註紀錄表足參，其受有期徒刑之執行完畢，
    五年內再犯本件法定本刑有期徒刑以上之罪，為累犯，應依法遞加其刑。爰審酌
    被告曾因施用毒品案件接受觀察、勒戒，竟未能從中記取教訓，深切體認毒品危
    害己身健康之鉅，反而再次趁隙施用安非他命，足見被告自制能力尚有未足；惟
    念及被告犯後尚能坦承犯行，態度堪稱良好，況施用毒品固戕害個人健康至深，
    然就他人權益之侵害仍屬有限，及其犯罪目的、手段、施用毒品數量甚微、具有
    高職畢業學歷之智識程度等一切情狀，量處如主文所示之刑，併諭知易科罰金之
    折算標準，以示懲儆。扣案之摻有安非他命之夾鍊袋二個，因與附著其上之毒品
    無從析離，應視同安非他命，屬毒品危害防制條例第二條第二項第二款所稱之第
    二級毒品，應依同條例第十八條第一項前段之規定，沒收銷燬之。扣案之塑膠鏟
    子一支、玻璃球管一支，則為被告所有供施用安非他命犯罪使用之物，業據被告
    於偵訊及審理時供承無訛，均應依刑法第三十八條第一項第二款之規定，宣告沒
    收。
據上論斷，應依刑事訴訟法第二百九十九條第一項前段，毒品危害防制條例第十條第
二項、第十八條第一項前段，刑法第十一條前段、第五十六條、第四十七條、第四十
一條第一項前段、第三十八條第一項第二款，罰金罰鍰提高標準條例第二條，判決如
主文。
本案經檢察官孫源志到庭執行職務。
中    華    民    國    九十二      年      八      月        八        日
                                臺灣彰化地方法院刑事第三庭
                                    法      官  高  文  崇
右正本證明與原本無異。
如不服本判決，應於判決送達後十日內向本院提出上訴狀( 須附繕本 )。
                                    法院書記官  謝  志  鑫
中    華    民    國    九十二      年      八      月    十五        日
毒品危害防制條例第十條第二項：
施用第二級毒品者，處三年以下有期徒刑。


司法院資訊處製作；財團法人民間司法改革基金會備份。
